臺灣高雄地方法院刑事判決　　　　　　　　　　　　九十一年度訴字第二三二五號
　　公　訴　人　臺灣高雄地方法院檢察署檢察官
　　被　　　告　甲○○
　　選任辯護人　王文雄
右列被告因違反槍砲彈藥刀械管制條例案件，經檢察官提起公訴（九十一年度偵字第
一０００三號），本院判決如左：
    主  文
甲○○未經許可，寄藏槍砲之主要組成零件，處有期徒刑拾月，併科罰金新台幣拾伍
萬元，罰金如易服勞役，以銀元參佰元（即新台幣玖佰元）折算壹日。緩刑肆年。
扣案之金屬彈匣壹個及子彈拾捌顆，均沒收。
    事  實
一、甲○○與莊孟得乃朋友關係，莊孟得於民國九十一年二月十四日下午，前至甲○
    ○位在高雄縣旗山鎮○○路○段一七九巷一六號租屋處，在未告知甲○○之情形
    下，即將可供德製SIG SAUER P226型半自動手槍使用之金屬彈匣一個及具殺傷力
    之9mm制式子彈十八顆，藏放在甲○○前開租屋處之沙發夾層，同日晚間，甲○
    ○與莊孟得同因槍砲案件為警查獲後，莊孟得乃告知甲○○藏放上開金屬彈匣及
    十八顆子彈情事，甲○○於返回租屋處確認莊孟得所言無誤後，即基於寄藏之犯
    意，未經許可，將前開莊孟得所藏放之金屬彈匣及子彈改藏放在租屋處之舊音響
    內，並於同年三月間某日搬遷至高雄市○○區○○路五六號租屋處時，將之一併
    搬運至新租屋處藏放。嗣於同年五月九日七時二十分許，甲○○因涉犯毒品案件
    為警查獲，警方至該租屋處搜索，扣得前開金屬彈匣一個及制式子彈十八顆。
二、案經高雄市政府警察局三民第二分局報告台灣高雄地方法院檢察署檢察官偵查起
    訴。
    理  由
一、訊據被告甲○○對於莊孟得在未告知之情形下，於前揭時間將金屬彈匣一個及子
    彈十八顆藏放在其租屋處之沙發夾層，於同日晚間為警查獲後始告知藏放情事，
    其返回租屋處後，將之改藏放在舊音響內，並於三月間搬遷時，一併搬遷至新租
    屋地點等情，均坦認在卷，核與證人莊孟得於偵查中之陳稱相符，且經證人即員
    警丙○○、鄭志賢、乙○○於本院審理中證稱：金屬彈匣一個及子彈十八顆係在
    被告位在高雄市○○區○○路五六號租屋處內查獲，並有現場相片附卷及金屬彈
    匣一個、子彈十八顆扣案可稽；又扣案之金屬彈匣一個及子彈十八顆，經送請內
    政部警政署刑事警察局鑑定結果，認定：送鑑定之手槍彈匣一個，係可供德製
    SIG SAUER P226型半自動手槍使用之金屬彈匣，送鑑定之子彈十八顆，均係口徑
    9mm之制式子彈，具有殺傷力，有該局九十一年六月十四日刑鑑字第０九一０一
    三二一六０號函暨所附之鑑定書附卷可稽，足認扣案之彈匣及子彈屬槍砲彈藥刀
    械管制條例所指之槍砲之主要組成零件及子彈無訛；至被告雖辯稱當時其係主動
    向員警表示租屋處藏有金屬彈匣及子彈十八顆，符合自首要件云云，惟訊之證人
    鄭志賢、丙○○、乙○○均證稱：當時被告係因毒品案件為警查獲，隨後其等帶
    同被告前往租屋處搜索，被告表示有朋友寄放不法的東西在裡面，並無明確表示
    有子彈及彈匣，因當時其等係一邊搜索一邊詢問被告有無其他東西，從而無法肯
    定被告有無說有子彈及彈匣等語明確，從而尚無從認定被告當時確有向員警表示
    租屋處藏放有子彈、彈匣情形，是其此部分所辯尚難採信。綜上，本件事證已臻
    明確，被告犯行洵堪認定，應依法論科。
二、核被告所為，係犯槍砲彈藥刀械管制條例第十二條第四項未經許可寄藏子彈罪及
    同法第十三條第四項未經許可寄藏槍砲之主要零件罪。其係以一寄藏行為而觸犯
    上開二罪名，為想像競合犯，應依刑法第五十五條規定，從一較重之未經許可寄
    藏槍砲之主要零件罪處斷。爰審酌被告無故寄藏金屬彈匣及具有殺傷力之子彈，
    對社會治安所可能產生之危害及潛在危險非輕，惟念其並未持以作非法用途，亦
    未傷及他人，及犯罪後坦認犯行，已有悔意等一切情狀，酌情量處如主文所示之
    刑，並就罰金部分諭知易服勞役之折算標準。又被告前未曾受有期徒刑以上刑之
    宣告，有卷附之臺灣高等法院被告全國前案紀錄表在卷可按，且犯後坦認犯行，
    已有悔意，家中復有幼子二名待其撫育，有戶籍謄本附卷為憑，經此偵查、起訴
    及論罪科刑程序，當知所警惕，信無再犯之虞，本院認所宣告之刑以暫不執行為
    適當，爰併諭知緩刑四年，以啟自新。至扣案之金屬彈匣一個及子彈十八顆，係
    違禁物，應依刑法第三十八條第一項第一款規定，宣告沒收。
據上論斷，應依刑事訴訟法第二百九十九條第一項前段，槍砲彈藥刀械管制條例第十
二條第四項、第十三條第四項，刑法第十一條前段、第五十五條、第四十二條第二項
第七十四條第一款、第三十八條第一項第一款，罰金罰鍰提高標準條例第二條，判決
如主文。
中      華      民      國    九十一    年      九      月    二十六    日
                                  臺灣高雄地方法院刑事第一庭
                                          法  官  黃  悅  璇
右正本證明與原本無異。
如不服本判決，應於判決送達後十日內，向本院提出上訴狀。
                                          書記官  沈      蘊
中    華    民    國      九十一      年      九      月    二十九      日
附錄法條：
槍砲彈藥刀械管制條例第十二條第四項
未經許可，持有、寄藏或意圖販賣而陳列子彈者，處五年以下有期徒刑，併科新台幣
三百萬元以下罰金。
槍砲彈藥刀械管制條例第十三條第四項
未經許可，持有、寄藏或意圖販賣而陳列第一項所列零件者，第六月以上五年以下有
期徒刑，併科新台幣三百萬元以下罰金。
